【裁判字號】    99,抗,47
【裁判日期】    990226
【裁判案由】    延長羈押
【裁判全文】
臺灣高等法院高雄分院刑事裁定            99年度抗字第47號
抗  告  人
即  被  告  甲○○
選任辯護人  林石猛律師
            王碩禧律師
上列抗告人因毒品害防制條例案件，不服臺灣高雄地方法院中華
民國98年2 月2 日延長羈押裁定（98年度訴字第1220號），提起
抗告，本院裁定如下：
    主  文
抗告駁回。
    理  由
一、抗告意旨略以：原審法院以被告犯毒品危害防制條例第4 條
    第1 項、第2 項販賣第一、二級毒品罪嫌重大，且有事實足
    認為有勾串共犯、證人之虞，復所犯均為死刑、無期徒刑、
    最輕本刑為5 年以上有期徒刑之罪，非予羈押顯難進行審判
    、執行，而有羈押之必要，依刑事訴訟法第101 條第1 項第
    2 款、第3 款規定，於民國98年9 月9 日執行羈押並禁止接
    見、通信。惟本件證物毒品、槍枝均已扣案，且大部分證人
    及證據均已調查完畢，被告自無勾串共犯、證人之虞，亦無
    證據可證被告有逃亡之虞。是原審裁定延長羈押被告，尚有
    未當。
二、經查，原審前以被告涉犯販賣第一、二級毒品罪嫌及非法持
    有改造手槍罪嫌，有購買毒品之證人證述可佐，共同被告劉
    文澎、莊起仁亦自白犯行，並有通訊監察譯文、槍彈檢驗鑑
    書、現場照片及扣案毒品、槍彈可佐，足認上開犯罪嫌重大
    ，且證人尚未到庭證述，有事實足認有勾串證人之虞，所犯
    販賣第一、二級毒品罪為死刑、無期徒刑、最輕本刑為5 年
    以上有期徒刑之罪，乃於98年9 月9 日依刑事訴訟法第101
    條第1 項第2 款、第3 款規定裁定羈押並禁止接見、通信。
    再查，原審於98年11月10日進行審判程序時有傳喚證人蘇招
    華、劉文澎、莊起仁、張嘉雯、董豐銘、李億倫，惟當日證
    人莊起仁、張嘉雯未到庭接受詰問調查，原審於當日復諭知
    傳喚證人莊起仁、張嘉雯、曾慶雄、廖日雄，99年2 月1 日
    進行審判程序時，證人張嘉雯、曾慶雄亦未到庭接受詰問調
    查；參以上開到庭證人之證述確有翻異前詞之情；足見被告
    仍有勾串證人之虞，此項羈押原因自屬仍然存在。又被告所
    犯販賣第一、二級毒品罪為最輕本刑為5 年以上有期徒刑之
    罪，被告可預期判決之刑度既重，其為規避未來確定後刑罰
    之執行，妨礙審判程序進行之可能性增加，國家刑罰權難以
    實現之危險亦較大，自有相當理由可認被告另有逃亡之虞之
    羈押原因，為防免其實際發生，原審斟酌命被告具保、責付
    或限制住居均不足以確保審判或執行程序之順利進行，為確
    保訴訟程序順利進行，使國家刑罰權得以實現，以維持重大
    之社會秩序及增進重大之公共利益，認有繼續羈押之必要，
    亦無不合。從而，原審裁定被告自99年2 月9 日起延長羈押
    2 月，羈押期間並禁止接見、通信，核無違誤。被告之抗告
    ，為無理由，應予駁回。
三、據上論結，依刑事訴訟法第412 條，裁定如主文。
中    華    民    國    99    年    2     月    26    日
                  刑事第八庭    審判長法  官  洪兆隆
                                      法  官  張盛喜
                                      法  官  郭玫利
以上正本證明與原本無異。
不得再抗告。
中    華    民    國    99    年    2     月    26    日
                                      書記官  梁美姿

司法院資訊處製作；財團法人民間司法改革基金會備份。
